【裁判字號】    99,審訴,1472
【裁判日期】    990610
【裁判案由】    毒品危害防制條例
【裁判全文】
臺灣高雄地方法院刑事判決            99年度審訴字第1472號
公  訴  人  臺灣高雄地方法院檢察署檢察官
被      告  甲○○
上列被告因毒品危害防制條例案件，經檢察官提起公訴（99年度
撤緩毒偵字第15號），嗣於本院準備程序中被告就被訴事實為有
罪之陳述，經本院告知簡式審判程序之旨，並聽取被告與公訴人
之意見後，合議庭裁定由受命法官獨任進行簡式審判程序，判決
如下：
    主  文
甲○○施用第一級毒品，累犯，處有期徒刑拾月，扣案之第一級
毒品海洛因壹包（含包裝袋，檢驗後淨重零點零零柒公克）沒收
銷燬之，注射針筒壹支沒收。
    事  實
一、甲○○曾於民國94年間因施用毒品案件，經本院以94年度毒
    聲字第776 號裁定送觀察、勒戒後，認有繼續施用毒品傾向
    ，再經本院以94年度毒聲字第1971號裁定令入戒治處所施以
    強制戒治，於95年3 月13日執行完畢，並經臺灣高雄地方法
    院檢察署檢察官以95年度戒毒偵字第163 號為不起訴處分確
    定。另於96年間因施用毒品案件，經本院以96年度訴字第14
    54號判處應執行有期徒刑1 年3 月確定，並經本院以96年度
    聲減字第5972號裁定減刑為應執行有期徒刑7 月15日確定。
    又於96年間因施用毒品案件，經本院以96年度易字第2762號
    判處有期徒刑6 月確定。又於96年間因竊盜案件，經本院以
    96年度簡字第6534號判處拘役30日確定。上開各罪，接續執
    行，於97年10月18日縮短刑期執行完畢。詎其不知悔改並戒
    絕毒癮，於前開戒治執行完畢釋放後5 年內，復基於施用第
    一級毒品海洛因之犯意，於98年7 月23日10時許，在不詳地
    點，向真實姓名年籍不詳之人購買海洛因1 包，旋即返回其
    位於高雄市○○區○○街165 號7 樓之1 住處內，以針筒注
    射方式，施用第一級毒品海洛因1 次。嗣於同日13時31分許
    ，在高雄市○○區○○路與德文街口為警查獲，並扣得甲○
    ○施用所餘之海洛因1 包（檢驗前淨重0.017 公克，檢驗後
    淨重0.007 公克）、注射針筒1 支等物，並得其同意採集尿
    液送驗，結果呈可待因、嗎啡陽性反應，始悉上情。
二、案經高雄市政府警察局小港分局報請臺灣高雄地方法院檢察
    署檢察官偵查起訴。
    理  由
一、本件被告甲○○所犯係死刑、無期徒刑、最輕本刑為3 年以
    上有期徒刑以外之罪，其於準備程序中就被訴事實為有罪之
    陳述，經本院告知簡式審判程序之旨，並聽取公訴人及被告
    意見後，合議庭裁定由受命法官獨任進行簡式審判程序，合
    先敘明。
二、訊據被告對於上揭時、地，施用第一級毒品海洛因之事實，
    坦承不諱，而被告為警查獲所採之尿液檢體，經送高雄市立
    凱旋醫院以酵素免疫分析法及氣相層析質譜檢驗結果，呈現
    可待因、嗎啡陽性反應，此有高雄市立凱旋醫院98年8 月12
    日第A00000000 號濫用藥物尿液檢驗報告暨高雄市政府警察
    局小港分局毒品案嫌疑人尿液代碼與姓名對照表各1 份在卷
    可稽，又扣案之白色粉末1 包，經送檢驗結果，確係第一級
    毒品海洛因成分，亦有高雄市立凱旋醫院98年8 月24日高市
    凱醫驗字第10923 號濫用藥物成品檢驗鑑定書1 份在卷可憑
    。足徵被告之任意性自白核與事實相符，應堪信為真實，可
    採為本件論罪科刑之依據。是本件事證明確，被告施用第一
    級毒品犯行，洵堪認定，應予依法論科。
三、按海洛因為毒品危害防制條例第2 條第2 項第1 款所稱之第
    一級毒品，不得施用、持有。次按觀察、勒戒或強制戒治執
    行完畢釋放後，5 年內再犯第10條之罪者，應依一般刑事訴
    訟程序予以起訴論罪科刑，此觀諸毒品危害防制條例第20條
    、第23條第2 項規定自明。被告曾於94年間因施用毒品案件
    ，經本院以94年度毒聲字第776 號裁定送觀察、勒戒後，認
    有繼續施用毒品傾向，再經本院以94年度毒聲字第1971號裁
    定令入戒治處所施以強制戒治，於95年3 月13日執行完畢，
    並經臺灣高雄地方法院檢察署檢察官以95年度戒毒偵字第16
    3 號為不起訴處分確定，有臺灣高等法院被告前案紀錄表1
    份在卷可參，於前開戒治執行完畢釋放後5 年內，復於98年
    7 月23日10時許，施用第一級毒品海洛因1 次，則公訴人予
    以起訴，尚無不合，本院自得依法論科。
四、核被告所為，係犯毒品危害防制條例第10條第1 項之施用第
    一級毒品罪。被告持有第一級毒品後進而施用，其持有之低
    度行為應為施用之高度行為所吸收，故不另論其持有毒品罪
    。被告有事實欄所載之前案紀錄，前於97年10月18日執行完
    畢，有卷附臺灣高等法院被告前案紀錄表可按，其受有期徒
    刑執行完畢，5 年以內故意再犯有期徒刑以上之罪，為累犯
    ，應加重其刑。本院審酌被告前因施用毒品案件，經勒戒、
    觀察程序，由檢察官不起訴處分後，仍不知悛悔，再次施用
    毒品自戕其身，顯然缺乏戒絕毒品之決心，且被告前有毒品
    之前科紀錄，素行不良，惟念及被告坦承施用第一級毒品之
    事實，且其行為尚未害及他人，並斟酌被告之犯罪動機、手
    段以及被告之智識程度等一切情狀，量處如主文所示之刑。
    另扣案之白色粉末1 包，經送檢驗結果係第一級毒品海洛因
    之情，已如上述，應依毒品危害防制條例第18條第1 項前段
    規定宣告沒收銷燬之，至前開第一級毒品海洛因之包裝袋包
    覆毒品，其上顯留有該毒品之殘渣，衡情自難與之剝離，亦
    應整體視之為毒品，連同該包裝併予宣告沒收銷燬之；此外
    ，鑑驗耗用之海洛因既已滅失，自無庸宣告沒收銷燬之。另
    扣案注射針筒1 支，係被告所有，且係注射海洛因毒品所用
    之物，業據被告供承在卷，依刑法第38條第1 項第2 款規定
    應予宣告沒收。
據上論斷，應依刑事訴訟法第273 條之1 第1 項、第284 條之1
、第299 條第1 項前段，毒品危害防制條例第10條第1 項、第18
條第1 項前段，刑法第11條、第47條第1 項、第38條第1 項第2
款，判決如主文。
本案經檢察官杜妍慧到庭執行職務。
中    華    民    國    99    年     6    月    10    日
                  刑事第十庭  法  官  曾子珍
以上正本證明與原本無異。
如不服本判決，應於收受送達後10日內向本院提出上訴書狀。
中    華    民    國    99    年     6    月    10    日
                              書記官  李承悌
附錄本判決論罪科刑法條全文：
毒品危害防制條例第10條
施用第一級毒品者，處6月以上5年以下有期徒刑。
施用第二級毒品者，處3年以下有期徒刑。

司法院資訊處製作；財團法人民間司法改革基金會備份。
